Minutes et répertoires du notaire Richard CUVILLIER, 1594 - 1630 (étude XV)
Archives nationales de France
- Minutes de Richard CUVILLIER, 1594 - 1630; MC/ET/XV/1 - MC/ET/XV/74
  - Minutes. 1625, juillet - 1625, décembre, juillet 1625 - décembre 1625; MC/ET/XV/40; registre
    - Accord aux termes duquel Pierre Le Messier [dit Bellerose], Philbert Robin [dit Le Gauchlcher], Nicolas Prudhomme [dit Médor] et Louis Galian [dit Saint-Martin], comédiens français, autorisent Alexandre Hardy, poète ordinaire du roi, demeurant aux Marais du Temple, paroisse Saint-Nicolas, à faire imprimer les pièces intitulées La Mort d'Alexandre le Grand et La Mort de Daire, tragédies, Frégonde, tragi-comédie, Les Deux Amis et Phraarte, dérogeant ainsi au contrat fait entre eux à Marseille en 1620 (1). En échange, Hardy doit remettre aux comédiens l'original de Méliandre ou le ravissement volontaire, qu'il s'engage à ne pas faire imprimer non plus que les autres originaux compris audit contrat de 1620., 26 septembre 1625; MC/ET/XV/40
      (1) Passé le 9 août 1620 devant Honoré Torcati, notaire royal.
      Documents du Minutier central des notaires de Paris, Le théâtre professionnel à Paris, 1600-1649, étude par Alan Howe, documents analysés par Madeleine Jurgens et Alan Howe [457 actes], transcriptions par Andrée Chauleur et Pierre-Yves Louis, Paris, Archives nationales, 2000, notice n° 221, p. 271-272 (instrument de recherche imprimé dématérialisé dont la version intégrale est accessible en ligne par la rubrique 'Autres instruments de recherche', voir contexte dans le Plan d’orientation général - Notaires de Paris, guides thématiques du Minutier).
      Documents du Minutier central des notaires de Paris, Écrivains de théâtre, 1600-1649, étude par Alan Howe, documents analysés par Madeleine Jurgens et Alan Howe, Paris, Archives nationales, 2005, notice n°73
      Transcription dans Deierkauf-Holsboer (S. Wilma) 'Vie d'Alexandre Hardy, poète du roi, 1572-1632: 47 documents inédits', Paris, Nizet, 1972, p. 212. Le contrat de Marseille, passé le 9 août 1620, y est transcrit également, aux p. 214-216.
      accord; Temple (quartier); Marseille (Bouches-du-Rhône); Le Messier dit Bellerose, Pierre; Prudhomme dit Médor, Nicolas; Galian dit Saint-Martin, Louis; Hardy, Alexandre; Robin dit Le Gaulcher, Philbert; acteur
    - Consentement accordé par Jacques Delisle, maître facteur d'instruments de musique, demeurant sous les piliers de la Tonnellerie, subrogé au lieu d'Edmond Hotman, maître facteur d'instruments de musique, à ce que son apprenti Pierre Boucher, aille parachever les deux ans quatre mois restant à faire sur son temps d'apprentissage, Delisle et Pierre Boucher, bourgeois de Paris, père de l'apprenti se quittant réciproquement de toute somme qu'ils pourraient se devoir., 21 novembre 1625; MC/ET/XV/40
      Documents du Minutier central concernant l'histoire de la musique (1600-1650), par Madeleine Jurgens, tome II [études XI à XX, 1900 actes], Paris, Archives nationales, 1974, p. 726 (instrument de recherche imprimé dématérialisé, certaines notices sont plus détaillées dans la version intégrale accessible en ligne par la rubrique 'Autres instruments de recherche', voir contexte dans le Plan d’orientation général - Notaires de Paris, guides thématiques du Minutier).
    - Quittance par Jacques Mauroy, natif de Troyes, comédien, demeurant rue de la Grande-Truanderie, agissant pour Louise Bouesse, fille majeure, à Jean Pasteux, garçon tailleur, représenté par Claude Ullart, maître tailleur d'habits, de tous les dommages et intérêts auxquels ladite Louise pouvait prétendre pour raison d'un coup d'épée par elle reçu., 18 décembre 1625; MC/ET/XV/40
      Documents du Minutier central des notaires de Paris, Le théâtre professionnel à Paris, 1600-1649, étude par Alan Howe, documents analysés par Madeleine Jurgens et Alan Howe [457 actes], transcriptions par Andrée Chauleur et Pierre-Yves Louis, Paris, Archives nationales, 2000, notice n° 222 (instrument de recherche imprimé dématérialisé dont la version intégrale est accessible en ligne par la rubrique 'Autres instruments de recherche', voir contexte dans le Plan d’orientation général - Notaires de Paris, guides thématiques du Minutier).
      quittance; Grande-Truanderie (rue de la); Troyes (Aube); Mauroy, Jacques; Bouesse, Louise; Pasteux, Jean; Ullart, Claude; acteur; tailleur d'habits
  - Minutes. 1626, janvier - 1626, juin, janvier 1626 - juin 1626; MC/ET/XV/41; registre
    - Contrat de mariage entre Nicolas Le Couvreur, compagnon fripier, fils de Nicolas Le Couvreur, marchand pourpointier, demeurant rue de la Cordonnerie, et de feue Claude Cavillion, et Antoinette Gallot, veuve d'Antoine Desure, marchand, demeurant rue Montorgueil, auquel signe parmi les témoins du fiancé, sa tante maternelle Madeleine Cavillion, veuve de Claude Crestot, violon de la chambre du roi., 8 mars 1626; MC/ET/XV/41
      Documents du Minutier central concernant l'histoire de la musique (1600-1650), par Madeleine Jurgens, tome II [études XI à XX, 1900 actes], Paris, Archives nationales, 1974, p. 194 (instrument de recherche imprimé dématérialisé, certaines notices sont plus détaillées dans la version intégrale accessible en ligne par la rubrique 'Autres instruments de recherche', voir contexte dans le Plan d’orientation général - Notaires de Paris, guides thématiques du Minutier).
    - Marché entre Jean Duval, maître peintre et sculpteur, et Louis Chantereau-Lefebvre, conseiller du roi et trésorier général de France, Jacques Brisset, conseiller du roi et général à la Cour des monnaies, Denis Dorion et Martin de Verly, marguilliers de l'église Saint-Sauveur, pour peinture en l'église Saint-Sauveur, moyennant 300 l. payables au fur et à mesure des travaux. Les doubleaux et arcs de trois des hautes voûtes seront peints avec enrichissements et filets d'or semblables à ceux qui y sont déjà. On peindra également les corniches et chapiteaux des petites colonnes à côté des vitres, la grande corniche et les architraves, et au-dessous, de chaque côté, on figurera six Apôtres, en blanc et noir, ou ' cirage ', au choix des marguilliers., 31 mars 1626; MC/ET/XV/41
      Documents du Minutier central concernant les peintres, sculpteurs et graveurs au XVIIe siècle (1600-1650), par Marie-Antoinette Fleury et Martine Constans, tome II [études XI à XX, 2445 actes], Paris, Archives nationales, 2010, notice n°754 (instrument de recherche imprimé dématérialisé, certaines notices sont plus détaillées dans la version intégrale accessible en ligne par la rubrique 'Autres instruments de recherche', voir contexte dans le Plan d’orientation général - Notaires de Paris, guides thématiques du Minutier).
    - Contrat de mariage entre Robert Guérin, dit La Fleur [ou Gros-Guillaume], comédien ordinaire du roi, demeurant rue Montorgueil, et Jeanne Buffequin, fille de Georges Buffequin [dit Petit Paris], peintre, demeurant même rue, et de défunte Antoinette Finette. Communauté de biens; douaire préfix, 100 livres; préciput, 60 livres. Les témoins sont Pierre Moreau, bourgeois de Paris, allié de Guérin, et Marie Bocquillon [ou Bouquillon], seconde femme de Buffequin., 18 avril 1626; MC/ET/XV/41
      Documents du Minutier central des notaires de Paris, Le théâtre professionnel à Paris, 1600-1649, étude par Alan Howe, documents analysés par Madeleine Jurgens et Alan Howe [457 actes], transcriptions par Andrée Chauleur et Pierre-Yves Louis, Paris, Archives nationales, 2000, notice n° 224 (instrument de recherche imprimé dématérialisé dont la version intégrale est accessible en ligne par la rubrique 'Autres instruments de recherche', voir contexte dans le Plan d’orientation général - Notaires de Paris, guides thématiques du Minutier).
      Analyse tirée de Jurgens (Madelain), How (Alan) ' Le théâtre professionnel à Paris. 1600-1649' Documentats du minutier central des notaires de Paris. Paris, Centre historique des Archives nationales, 2000, p. 372
      contrat de mariage; Montorgueil (rue); Guérin dit La Fleur ou Gros-Guillaume, Robert; Buffequin, Jeanne; Buffequin dit Petit Paris, Georges; Finette, Antoinette; Moreau, Pierre; Bocquillon ou Bouquillon, Marie; acteur; peintre
    - Contrat de mariage entre Robert Guérin, dit La Fleur, comédien ordinaire du roi [marié d'abord à Marie Fisseau, puis à Geneviève Laviel et père de quatre enfants], demeurant rue Montorgueil, et Jeanne Buffequin, fille de Georges Buffequin, peintre [de décors], et feue Antoinette Finette, sa première femme. Régime: communauté. Dot: non précisée. Douaire: 100 l., 18 avril 1626; MC/ET/XV/41
      Documents du Minutier central concernant les peintres, sculpteurs et graveurs au XVIIe siècle (1600-1650), par Marie-Antoinette Fleury et Martine Constans, tome II [études XI à XX, 2445 actes], Paris, Archives nationales, 2010, notice n°405 (instrument de recherche imprimé dématérialisé, certaines notices sont plus détaillées dans la version intégrale accessible en ligne par la rubrique 'Autres instruments de recherche', voir contexte dans le Plan d’orientation général - Notaires de Paris, guides thématiques du Minutier).
      Guérin dit La Fleur, Robert
    - Quittance par Denis Le Tourneur et Jean Le Tourneur, son frère, maître menuisier, demeurant rue de la Petite-Truanderie, à Robert Boeuf, garçon d'écurie, demeurant rue Saint-Denis, et François Morel, garçon d'écurie, de tous les dommages et intérêts auxquels ils pouvaient prétendre en raison de disputes survenues entre eux., 29 avril 1626; MC/ET/XV/41
      Documents du Minutier central concernant l'histoire de la musique (1600-1650), par Madeleine Jurgens, tome II [études XI à XX, 1900 actes], Paris, Archives nationales, 1974, p. 599 (instrument de recherche imprimé dématérialisé, certaines notices sont plus détaillées dans la version intégrale accessible en ligne par la rubrique 'Autres instruments de recherche', voir contexte dans le Plan d’orientation général - Notaires de Paris, guides thématiques du Minutier).
    - Quittance par Antoine Bretesche, grand vicaire de l'église Notre-Dame de Paris y, demeurant dans le cloître, Marie Bretesche, veuve de Pierre Houllon, bourgeois de Paris, demeurant rue Saint-Antoine, Jeanne Coize, veuve de Nicolas Roty, François Assade, procureur au Parlement, procureur de Jean Coize, citoyen de Genève, et autres, tous frères, héritiers de Jean Coize et Judith Larchevesque, à Jeanne Thourin, veuve de Claude Gillot, marchand fripier, demeurant rue de la Tonnellerie, Louis Thourin, Vincent Thourin, marchand privilégié suivant la cour, en son nom et celui de son père, Thomas Thourin, maître sculpteur, et à Guillaume Le Guay, marchand fripier, tuteur de Denis et Marguerite Thourin, enfants de Thomas Thourin et Jeanne Boullanger, de 400 l. pour racheter une rente de 450 l. constituée le 28 juin 1619 devant Cuvillier et héritée de leur tante Marie Coize, et son mari Nicolas Lavocat, vendeur de marée. [Ensuite deux actes entre Coize et Bretesche, au sujet du partage de la rente.], 6 mai 1626; MC/ET/XV/41
      Documents du Minutier central concernant les peintres, sculpteurs et graveurs au XVIIe siècle (1600-1650), par Marie-Antoinette Fleury et Martine Constans, tome II [études XI à XX, 2445 actes], Paris, Archives nationales, 2010, notice n°2103 (instrument de recherche imprimé dématérialisé, certaines notices sont plus détaillées dans la version intégrale accessible en ligne par la rubrique 'Autres instruments de recherche', voir contexte dans le Plan d’orientation général - Notaires de Paris, guides thématiques du Minutier).
    - Transport par Louis Thourin, maçon, demeurant rue des Petits-Champs [signe désormais Thourin], à Jeanne Thourin, veuve de Claude Gillot, marchand privilégié suivant la cour, demeurant sous les piliers de la Tonnellerie, d'une rente de 22 l. 10 s. héritée de Jeanne Boullanger, femme de Thomas Thourin, sculpteur, faisant partie d'une rente de 150 l. constituée à Thomas Thourin et sa femme, par Pierre François, marchand de vins, et Marie Boullanger, le 5 juillet 1618, pour lui régler diverses sommes., 22 mai 1626; MC/ET/XV/41
      Documents du Minutier central concernant les peintres, sculpteurs et graveurs au XVIIe siècle (1600-1650), par Marie-Antoinette Fleury et Martine Constans, tome II [études XI à XX, 2445 actes], Paris, Archives nationales, 2010, notice n°2072 (instrument de recherche imprimé dématérialisé, certaines notices sont plus détaillées dans la version intégrale accessible en ligne par la rubrique 'Autres instruments de recherche', voir contexte dans le Plan d’orientation général - Notaires de Paris, guides thématiques du Minutier).
    - Contrat de mariage de Charles Hurel, maître peintre, fils des feus François Hurel, marchand apothicaire, et Claude Gilbert, avec Antoinette Bornat, fille d'Antoine Bornat, maître peintre, et Catherine Jacquet, tous demeurant rue Saint-Martin, paroisse Saint-Merri. Régime: communauté. Dot: 1 000 l., la nourriture et le logement des futurs pendant un an, soit 300 l. Douaire: 500 l. Parmi les témoins, Germain Jacquet, dit Grenoble, sculpteur ordinaire du roi et garde de ses antiques, et Pierre Jacquet, dit Grenoble, sculpteur, oncles maternels de la future, Simon Fournier, maître peintre, son cousin germain, Marie Girard, veuve de son oncle Nicolas Jacquet, dit Grenoble, maître peintre sculpteur, Antoine Fournier, maître sculpteur, et Jacques Douet [pour de Hoey, même écriture], peintre et valet de chambre ordinaire du roi, ses cousins germains maternels. À la suite: - 1628, 27 août.- Quittance de la dot par les époux., 2 juin 1626; MC/ET/XV/41
      Documents du Minutier central concernant les peintres, sculpteurs et graveurs au XVIIe siècle (1600-1650), par Marie-Antoinette Fleury et Martine Constans, tome II [études XI à XX, 2445 actes], Paris, Archives nationales, 2010, notice n°1089 (instrument de recherche imprimé dématérialisé, certaines notices sont plus détaillées dans la version intégrale accessible en ligne par la rubrique 'Autres instruments de recherche', voir contexte dans le Plan d’orientation général - Notaires de Paris, guides thématiques du Minutier).
    - Contrat de mariage de Barthélemy de France, maître chapelier, demeurant dans l'enclos de l'hôpital de la Sainte-Trinité rue Saint-Denis, fils des feus Noël de France, laboureur à Monthubert, paroisse de Vandières près Montmirail en Brie, et Jeanne Lanthevois, avec Barbe Legras, fille de Guillaume Legras, compagnon boucher, et Nicole Le Clerc, demeurant rue Montorgueil. Dot: 450 l. que paiera la veille des épousailles Jean Duval, maître peintre, oncle maternel de la future par Jeanne Le Clerc, sa femme. Parmi les témoins, Jean Duval. À la suite: - 1626, 11 juillet.- Quittance de la dot., 12 juin 1626; MC/ET/XV/41
      Documents du Minutier central concernant les peintres, sculpteurs et graveurs au XVIIe siècle (1600-1650), par Marie-Antoinette Fleury et Martine Constans, tome II [études XI à XX, 2445 actes], Paris, Archives nationales, 2010, notice n°755 (instrument de recherche imprimé dématérialisé, certaines notices sont plus détaillées dans la version intégrale accessible en ligne par la rubrique 'Autres instruments de recherche', voir contexte dans le Plan d’orientation général - Notaires de Paris, guides thématiques du Minutier).
    - Vente par Guillaume Le Guay, marchand fripier, demeurant rue de la Tonnellerie, au nom et comme tuteur de Marguerite Thourin, fille mineure de Thomas Thourin, maître sculpteur et garde des marbres du roi au Louvre, et Jeanne Boullanger, à Vincent Thourin, marchand privilégié suivant la cour, frère de la mineure, demeurant rue de la Friperie, de 1/10e d'une maison à l'enseigne de la Tour d'argent, rue de la Cordonnerie, contiguë à celle du Soufflet vert, moyennant 1 000 l. payables à Marguerite Thourin la veille de ses épousailles avec Jean Pellieur, maître cordonnier. À la suite: - 1626, 13 juin.- Transcription de l'avis de parents autorisant Le Guay à ameublir par une vente une partie des biens de la mineure. - 1626, 30 juin.- Quittance de 1 000 l. par Guillaume Le Guay à Vincent Thourin, et ratification de la vente par Thomas Thourin, père de la mineure., 14 juin 1626; MC/ET/XV/41
      Documents du Minutier central concernant les peintres, sculpteurs et graveurs au XVIIe siècle (1600-1650), par Marie-Antoinette Fleury et Martine Constans, tome II [études XI à XX, 2445 actes], Paris, Archives nationales, 2010, notice n°2104 (instrument de recherche imprimé dématérialisé, certaines notices sont plus détaillées dans la version intégrale accessible en ligne par la rubrique 'Autres instruments de recherche', voir contexte dans le Plan d’orientation général - Notaires de Paris, guides thématiques du Minutier).
    - Contrat de mariage de Jean Pellieur, fils de feu Pierre Pellieur, maître cordonnier, et sa femme, Nicole Baudin, assisté de Benoît Vitronc, maître cordonnier, avec Marguerite Thourin, fille mineure de Thomas Thourin, maître sculpteur et garde des marbres du roi au Louvre, et feue Jeanne Boullanger, assistée de son tuteur Thomas Le Guay, marchand fripier. Régime: communauté. Dot: 1 200 l. (200 proviennent des biens de la future et 1 000 de la vente de 1/10e d'une maison, rue de la Cordonnerie), une rente de 50 l., au principal de 800 l., 1/10e d'une maison, rue des Petits- Champs, sur le rempart, 1/5e d'une rente de 112 l., 1/5e en 3/4 d'une maison, rue de Beauvais, toutes chargées envers les Filles- Dieu de Paris d'une rente de 520 l. Douaire: 800 l. Apport de l'époux: 112 l. 10 s. de rente dont 50 entreront dans la communauté. Parmi les témoins du côté de la future: Thomas Thourin, son père, Jeanne Thourin, sa tante veuve de Claude Gillot, Louis Thourin, Vincent Thourin, ses frères, Charles Le Guay, et Claude Villequin, maître enlumineur, ses cousins paternels., 14 juin 1626; MC/ET/XV/41
      Documents du Minutier central concernant les peintres, sculpteurs et graveurs au XVIIe siècle (1600-1650), par Marie-Antoinette Fleury et Martine Constans, tome II [études XI à XX, 2445 actes], Paris, Archives nationales, 2010, notice n°2105 (instrument de recherche imprimé dématérialisé, certaines notices sont plus détaillées dans la version intégrale accessible en ligne par la rubrique 'Autres instruments de recherche', voir contexte dans le Plan d’orientation général - Notaires de Paris, guides thématiques du Minutier).
    - Quittance par François Assade, procureur au Parlement, demeurant rue et paroisse Saint-André-des-Arts, procureur de Jean et Judith Coize et consors, à Richard Petit, imager en papier qui ne sait pas signer, demeure rue Montorgueil et agit comme tuteur de Louise Couturier, de 700 l. pour le rachat d'une rente de 43 l. 15 s. À la suite: - 1626, 12 mai.- Copie de la procuration donnée à Genève par les consorts Coize à François Assade., 16 juin 1626; MC/ET/XV/41
      Documents du Minutier central concernant les peintres, sculpteurs et graveurs au XVIIe siècle (1600-1650), par Marie-Antoinette Fleury et Martine Constans, tome II [études XI à XX, 2445 actes], Paris, Archives nationales, 2010, notice n°1677 (instrument de recherche imprimé dématérialisé, certaines notices sont plus détaillées dans la version intégrale accessible en ligne par la rubrique 'Autres instruments de recherche', voir contexte dans le Plan d’orientation général - Notaires de Paris, guides thématiques du Minutier).
    - Constitution par Denise Caron, veuve de Claude Rebours, marchand fripier, par Vincent Thourin, marchand privilégié suivant la cour, et sa femme, Claude Rebours, demeurant rue de la Friperie, à Jean Bazin, procureur au Châtelet, demeurant rue du Cygne, d'une rente de 37 l. 10 s., au principal de 600 l., garantie par plusieurs maisons, dont une rue de la Cordonnerie, dont 1/10e appartient à Vincent Thourin de son propre, par le décès de sa mère, Jeanne Boullanger, 1/2 par conquêt fait par Vincent, de son père, Thomas Thourin, et 1/5e qu'il a acquis de Guillaume Le Guay, tuteur de sa soeur, Marguerite Thourin. À la suite: - 1627, 7 avril.- Quittance de rachat de la rente., 29 juin 1626; MC/ET/XV/41
      Documents du Minutier central concernant les peintres, sculpteurs et graveurs au XVIIe siècle (1600-1650), par Marie-Antoinette Fleury et Martine Constans, tome II [études XI à XX, 2445 actes], Paris, Archives nationales, 2010, notice n°2106 (instrument de recherche imprimé dématérialisé, certaines notices sont plus détaillées dans la version intégrale accessible en ligne par la rubrique 'Autres instruments de recherche', voir contexte dans le Plan d’orientation général - Notaires de Paris, guides thématiques du Minutier).
    - Contre-lettre de Vincent Thourin et sa femme, disant que Denise Caron n'est intervenue dans la constitution de la rente précédente que par complaisance., 29 juin 1626; MC/ET/XV/41
      Documents du Minutier central concernant les peintres, sculpteurs et graveurs au XVIIe siècle (1600-1650), par Marie-Antoinette Fleury et Martine Constans, tome II [études XI à XX, 2445 actes], Paris, Archives nationales, 2010, notice n°2107 (instrument de recherche imprimé dématérialisé, certaines notices sont plus détaillées dans la version intégrale accessible en ligne par la rubrique 'Autres instruments de recherche', voir contexte dans le Plan d’orientation général - Notaires de Paris, guides thématiques du Minutier).
  - Minutes. 1626, juillet - 1626, décembre, juillet 1626 - décembre 1626; MC/ET/XV/42; registre
    - Contrat d'apprentissage pour 4 ans au profit de Robert Clergé, âgé de 15 ans, entre son père, Léonard Clergé, marchand fruitier, demeurant rue Soly, et Nicolas Callemont, imprimeur du roi, demeurant rue Tiquetonne, moyennant 60 l.: 30 le lendemain, 30 à la fin. À la suite: - Du même jour. Remise d'un an d'apprentissage., 9 juillet 1626; MC/ET/XV/42
      Documents du Minutier central concernant les peintres, sculpteurs et graveurs au XVIIe siècle (1600-1650), par Marie-Antoinette Fleury et Martine Constans, tome II [études XI à XX, 2445 actes], Paris, Archives nationales, 2010, notice n°449 (instrument de recherche imprimé dématérialisé, certaines notices sont plus détaillées dans la version intégrale accessible en ligne par la rubrique 'Autres instruments de recherche', voir contexte dans le Plan d’orientation général - Notaires de Paris, guides thématiques du Minutier).
    - Contrat de mariage entre Jean Ancellin, marchand, demeurant rue Pavée, natif de Ham, fils de Crépin Ancellin, marchand de soie, et d'Anne Guérin, fille de feu François Guérin, marchand mercier, demeurant à Melun, et de Louise Duchemin, auquel signe comme témoin Charles [dit L'Espérance] Guérin, comédien du prince [Maurice de Nassau, prince ]d'Orange, frère de la fiancée., 10 août 1626; MC/ET/XV/42
      Documents du Minutier central des notaires de Paris, Le théâtre professionnel à Paris, 1600-1649, étude par Alan Howe, documents analysés par Madeleine Jurgens et Alan Howe [457 actes], transcriptions par Andrée Chauleur et Pierre-Yves Louis, Paris, Archives nationales, 2000, notice n° 227 (instrument de recherche imprimé dématérialisé dont la version intégrale est accessible en ligne par la rubrique 'Autres instruments de recherche', voir contexte dans le Plan d’orientation général - Notaires de Paris, guides thématiques du Minutier).
      contrat de mariage; Pavée (rue); Ham (Somme); Melun (Seine-et-Marne); Maurice (prince d'Orange, 1567-1625); Ancellin, Jean; Ancellin, Crépin; Guérin, Anne; Guérin, François; Duchemin, Louise; Guérin dit L'Espérance, Charles; commerçant; acteur